Alleson Figueredo Sales

Front-End Developer

(11) 96618-6601 | ⊠ allesonsales@gmail.com <u>Ø LinkedIn</u> | <u>Ø GitHub</u> | <u>Ø Portfólio</u>

Sobre Mim

Profissional com mais de 10 anos de experiência no mercado de comunicação, atualmente em transição para desenvolvimento Front-End. Desde 2024, venho aprimorando minhas habilidades em **JavaScript, React, Node.js, TypeScript, HTML e CSS**.

Apaixonado por tecnologia e soluções criativas, busco oportunidades para aplicar meus conhecimentos no desenvolvimento de interfaces dinâmicas e responsivas.

Habilidades Técnicas

• **Tecnologias:** HTML, CSS, JavaScript, TypeScript

Frameworks: React, Node.js

Ferramentas: Git, GitHub, Figma

• **UI/UX:** Design responsivo, acessibilidade

Projetos Recentes

- <u>AllBooks</u> Aplicação para gerenciamento de livros, permitindo adicionar, editar e excluir livros. Desenvolvido com **React, JavaScript, Context API**.
- <u>ClickCat</u> Plataforma de adoção de gatos com responsividade e manipulação de listas JSON.

Experiência Profissional

Prefeitura de Cotia – Designer Pleno (2016 – 2024)

- Desenvolvimento de identidades visuais institucionais e interfaces digitais
- Produção e direção de conteúdo multimídia

Prefeitura de Cotia – *Designer Estágio/Jr (2014 – 2016)*

Criação e adaptação de peças visuais para diferentes mídias

Formação Acadêmica

Design Digital – Centro Universitário UNIFIEO (2012 – 2016)

Cursos

- Front-End DIO
- Desenvolvedor FullStack (cursando) Udemy
- UX & UI Udemy